臺灣高等法院民事判決
109年度再易字第48號
再審原告    中天電視股份有限公司

法定代理人  潘祖蔭  
訴訟代理人  簡榮宗律師
            廖昰軒律師
            詹義豪律師
再審被告    曾倩華  
            李希農  
            李培培  
上列當事人間損害賠償再審之訴事件，再審原告對於中華民國10
9年4月8日本院107年度上字第1211號確定判決提起再審，本院判
決如下：
    主      文
再審之訴駁回。
再審訴訟費用由再審原告負擔。
    事實及理由
一、按再審之訴顯無再審理由者，得不經言詞辯論，以判決駁回
    之，民事訴訟法第502條第2項定有明文。 
二、本件再審原告主張本院107年度上字第1211號確定判決（下
    稱原確定判決）有民事訴訟法第496條第1項第1款、第496第
    1項第13款規定之再審事由，提起再審之訴，求為判決：㈠原
    確定判決廢棄；㈡再審被告於前訴訟程序之訴駁回。其所持
    理由係以：㈠原確定判決准再審被告向其請求損害賠償，違
    反民法第195第3項規定，及最高法院103年度台上字第1989
    號判決、臺灣高等法院臺中分院101年度訴易字第33號判決
    意旨；㈡其訴訟代理人於民國109年5月19日檢索網路資料後
    始發現訴外人朱乾於97年2月在「交大友聲第426期」發表標
    題為「逝世的歲月--軍運憶舊」之文章（下稱系爭文章），
    如經斟酌，當可受較有利益之判決。
三、經查：
　㈠按民事訴訟法第496條第1項第1款所謂適用法規顯有錯誤，係
    以確定判決所適用之法規，顯然不合法律規定，或與司法院
    現尚有效之大法官解釋顯然違反，或以消極的不適用法規，
    顯然影響判決者而言。查原確定判決係認再審被告依民法第
    184條第1項前段、第188條第1項前段、第195條第1項規定請
    求再審原告給付損害賠償，並無再審原告所指違反民法第19
    5條第3項規定之適用法規錯誤之情形。至上訴人指摘原判決
    未採用最高法院103年度台上字第1989號判決、臺灣高等法
    院臺中分院101年度訴易字第33號判決見解部分，因該等判
    決並非法規，亦難認有適用法規錯誤之情形。
　㈡次按言詞辯論終結前已經存在之證物，當事人不知有此致未
    斟酌現始知之，或知有該證物之存在而因當時未能檢出致不
    得使用，嗣後檢出之該證物，固可稱之為民事訴訟法第496
    條第1項第13款所定得使用未經斟酌之證物，惟必須當事人
    在客觀上確不知該證物存在致未斟酌現始知之，或當時情形
    有不能檢出該證物者始足當之，倘按其情狀依一般社會之通
    念，尚非不知該證物或不能檢出或命第三人提出者，均無該
    條款規定之適用。且當事人以發現得使用未經斟酌之證物為
    再審理由者，並應就其在前訴訟程序不能使用之事實，依民
    事訴訟法第277條前段規定負舉證責任。再審原告主張系爭
    文章係未經原確定判決斟酌之證物，惟其自承係由其訴訟代
    理人於網路檢索搜尋所得（見本院卷第31頁），參酌現行網
    路使用之普遍性與公開性，實難認再審原告在客觀上確不知
    該證物存在，或依當時情形有不能於前訴訟程序檢出該證物
    之情事，難認係屬民事訴訟法第496條第1項第13款所定之證
    物。另再審原告所引用最高法院26年抗字第453號判例，仍
    應限於一般社會通念不能檢出之情形，且該判例全文無裁判
    全文可資參考，依法院組織法第57條之1第1項規定，應停止
    適用，自不得據以為有利再審原告之認定。
四、綜上所述，再審原告提起本件再審之訴，顯無再審理由，爰
    依首揭說明，不經言詞辯論以判決駁回之。
五、據上論結，本件再審之訴為顯無理由，依民事訴訟法第502
    條第2 項、第78條，判決如主文。 　　　　　
中　　華　　民　　國　　109 　年　　5 　　月　　28　　日
                  民事第二十五庭
                      審判長法　官  謝碧莉
                            法　官  王本源
                            法　官  陳月雯
正本係照原本作成。
不得上訴。
中　　華　　民　　國　　109 　年　　5 　　月　　29　　日

  　　　　　　　　　　　　　書記官  侯雅文